臺灣高等法院刑事裁定
109年度抗字第438號
抗  告  人
即  受刑人  許宸瑋



上列抗告人即受刑人因聲請定其應執行刑案件，不服臺灣新竹地
方法院中華民國109年1月9日裁定（108年度聲字第1944號），提
起抗告，本院裁定如下：
    主  文
抗告駁回。
    理  由
一、原裁定以：抗告人即受刑人許宸瑋所犯如原裁定附表所示各
    罪，經先後判處如該附表所示之刑，均分別確定在案，此有
    本院被告前案紀錄表在卷可稽，經核閱各該刑事判決後認為
    無誤，其中編號2所示罪刑不得易科罰金或易服社會勞動，
    餘則得易科罰金或易服社會勞動，茲抗告人請求檢察官將其
    不得易科罰金或易服社會勞動之罪，與得易科罰金或易服社
    會勞動之罪，聲請定應執行刑，此有臺灣新竹地方檢察署受
    刑人定執行刑或易科罰金意願回覆表在卷可憑，核與刑法第
    50條第2項規定尚無不符等語。因而就抗告人所犯如上開附
    表所示各罪所處之刑，定其應執行刑為有期徒刑9年。經核
    於法並無不合。
二、抗告意旨略以：按最高法院59年台抗字第367號判例意旨，
    抗告人前受判決所定應執行刑失效，應從抗告人最重之刑度
    7年6月以上、9年1月以下，定應執行刑。抗告人對所犯罪行
    深感悔悟，積極取得被害人寬恕，且坦承犯行，勇於接受司
    法制裁，檢察官一再將抗告人同一時期所涉之罪分別起訴，
    致抗告人受分別審判之不利境地，抗告人甚難甘服。請審酌
    法律係以戒人為惡之宗旨，達到矯正之功能及目的，給予抗
    告人自新之機會，抗告人就本案並未浪費過多司法資源，原
    裁定確有違反責罰原則及罪罰相當原則，請從輕裁定抗告人
    應得之罪刑云云。
三、按裁判確定前犯數罪者，併合處罰之；又數罪併罰有二裁判
    以上，宣告多數有期徒刑者，於各刑中之最長期以上，各刑
    合併之刑期以下，定其應執行之刑期，刑法第51條第5款、
    第53條規定甚明。執行刑之量定，雖係事實審法院自由裁量
    之職權，惟法律上屬於自由裁量事項，尚非概無法律性之拘
    束，在法律上有其外部界限及內部界限，前者為法律之具體
    規定，使法院得以具體選擇為適當裁判，此為自由裁量之外
    部界限。後者則為法院為自由裁量時，應考量法律之目的、
    法律秩序之理念所在，此為自由裁量之內部界限。法院為裁
    判時，二者均不得有所踰越。在數罪併罰而有二裁判以上，
    應定其應執行刑之案件，法院所為刑之酌定，固屬自由裁量
    事項，然對於法律之內、外部界限，仍均應受其拘束。倘其
    所酌定之執行刑，並未違背刑法第51條各款所定之方法或範
    圍（即法律之外部性界限），亦無明顯違背公平、比例原則
    或整體法律秩序之理念（即法律之內部性界限）者，即不得
    任意指為違法或不當（最高法院102年度台抗字第596號、10
    1年度台抗字第280號裁定意旨參照）。
四、查抗告人因犯如原裁定附表所示毀棄損壞等7罪，經本院、
    原審法院分別判處如該附表所示之刑確定在案，此有各該判
    決及本院被告前案紀錄表附卷可參。其中編號1、3至7所示
    得易科罰金之罪與編號2所示不得易科罰金之罪，固合於刑
    法第50條第1項但書之規定，惟受刑人請求檢察官聲請就上
    開各罪刑合併定其應執行刑，此有受刑人提出之受刑人定執
    行刑或易科罰金意願回覆表附卷可稽（見原審卷第9頁）。
    從而原裁定依檢察官之聲請，就上開各罪定應執行刑為有期
    徒刑9年，從形式上觀察，乃於各刑中之最長期（即有期徒
    刑7年6月）以上、就原裁定附表編號6、7部分前定之執行刑
    （即有期徒刑4月）加計其他裁判宣告之刑（即原裁定附表
    編號1至5部分）之總和（即有期徒刑9年1月）以下（各刑之
    合併刑期雖達有期徒刑9年3月，然定其應執行刑時，依不利
    益變更禁止原則，不得逾前定之執行刑加計其他裁判宣告之
    刑之總和即有期徒刑9年1月），定其應執行之刑。又抗告人
    除於104年間犯毀棄損壞、重傷害罪外，復於106年間犯傷害
    、恐嚇取財罪，並於107年間犯妨害自由、恐嚇取財未遂等
    罪，各罪之被害人不同，犯罪之動機、目的、手段互異，非
    難重複程度較低，其於104年間至107年間一再犯上開罪名，
    顯然輕忽法律，未深切悔改，自不宜給予過度刑罰優惠，原
    審在上開範圍內，考量抗告人犯數罪所反映出之人格特性，
    各罪彼此間之關聯性，基於刑罰目的性及刑事政策之取向等
    因素，總體而為適度之評價，對抗告人所犯上開各罪再予適
    當之刑罰折扣，而裁定應執行有期徒刑9年，並未逾越刑法
    第51條第5款所定法律之外部性界限，其定應執行刑之裁量
    權行使，亦未逾越法律授予裁量權之目的，尚無顯然濫用裁
    量權而違反公平原則、比例原則之情形，亦不悖於法律秩序
    之理念，自符合法規範之目的，而無違反內部性界限之可言
    ，尚難遽指為違法或不當。抗告意旨無非係對原審定執行刑
    裁量權之適法行使，徒憑己見，任意指摘，並不足採，其抗
    告為無理由，應予駁回。
據上論斷，應依刑事訴訟法第412條，裁定如主文。
中　　華　　民　　國　　109 　年　　4 　　月　　13　　日
                  刑事第十六庭  審判長法　官  葉騰瑞
                                      法　官  廖紋妤
                                      法　官  陳芃宇
以上正本證明與原本無異。
如不服本裁定，應於收受送達後五日內向本院提出抗告狀。
                                      書記官  李佳芬
中　　華　　民　　國　　109 　年　　4 　　月　　14　　日